臺灣板橋地方法院刑事判決　　　　　　　　　　　　九十一年度交易字第一五二號
　　公　訴　人　臺灣板橋地方法院檢察署檢察官
　　被　　　告　丙○○
右列被告因公共危險等案件，經檢察官提起公訴（九十一年度偵字第一○七二號），
本院判決如左：
    主  文
丙○○服用酒類，不能安全駕駛動力交通工具而駕駛，處有期徒刑月，如易科罰金
以佰元折算壹日；又損壞他人之汽車後保險桿，足以生損害於他人，處罰金仟元
，如易服勞役以佰元折算壹日；又偽造署押，足以生損害於公眾及他人，處有期徒
刑肆月，如易科罰金以佰元折算壹日，酒精測試單上偽造之「林植國」簽名及指印
各壹枚均沒收。應執行有期徒刑伍月，罰金仟元，有期徒刑如易科罰金，罰金如易
服勞役，均以佰元折算壹日，酒精測試單上偽造之「林植國」簽名及指印各壹枚均
沒收。
    事  實
一、丙○○明知服用酒類過量，不能安全駕駛動力交通工具，竟於民國九十年十二月
    十九日下午，在臺北縣五股鄉○○○○道附近「蓮花倉儲」與他人飲用威士比酒
    類飲料（起訴書誤為威士忌）後，其吐氣所含酒精濃度已達每公升○‧七毫克而
    於不能安全駕駛動力交通工具之狀態下，仍於同日下午三時三十分許，駕駛車號
    ＫＡ－一八二號營業貨櫃曳引車，沿臺北縣五股鄉○○路○○道一號高速公路五
    股交流道方向行駛，欲經國道一號高速公路返回臺北縣瑞芳鎮載還貨櫃，置路上
    不特定行人及車輛安全於不顧。嗣其於同日下午三時三十五分許，駕駛上開曳引
    車駛至新五路與五股交流道交岔路口時，因酒後精神不佳（尚未達心神喪失或精
    神耗弱之程度），疏未注意，即自後追撞前車由乙○○駕駛之車號九Ｂ－二七七
    號營業小客車後保險桿，經乙○○要求其下車查看後，丙○○認未撞及，即上車
    逕行倒車欲駛離，倒車之際又疏未注意，撞及後車由許清裕駕駛之車號ＣＺ－五
    七九八號自用小客車前車頭，惟其未下車查看，迅即駕車切出左轉駛入五股交流
    道北上匝道，乙○○見狀即駕車自後追趕，並趁機超車駛至丙○○車前，適因匝
    道管制號誌轉為紅燈，乙○○即停車，詎丙○○為驅使乙○○之車輛離開，竟又
    基於損壞之故意，駕車自後接續撞擊乙○○之車輛二次，致乙○○所駕營業小客
    車後保險桿受有凹陷、掉漆及刮傷等損壞，足生損害於乙○○。其後，乙○○唯
    恐丙○○再駕車撞擊其車，即往前行駛，丙○○遂駛入國道一號高速公路北向車
    道，為擺脫乙○○之追趕並加速行駛，途中乙○○即向在高速公路巡邏之警察報
    案，詎經警多次攔停，丙○○仍不予理會繼續往前行駛，途中在北上二十六公里
    五百公尺處，其又因變換車道疏未注意，擦撞由林武雄駕駛之車號ＪＪ－二九○
    一號租賃小客車，造成該車右後照鏡損壞，嗣經警一路追攔，迨同日下午四時許
    ，丙○○所駕曳引車始在國道三號高速公路北向七堵收費站前，為警攔獲，並測
    得上開酒精濃度，而查獲其上開酒後不能安全駕車之情。丙○○於警測試酒精濃
    度完畢後，要求其在酒精測試單上簽名時，詎又基於冒名偽造署押之犯意，在酒
    精測試單上，偽簽「林植國」之署名並按捺指印各一枚，足生損害於「林植國」
    及警察機關偵查犯罪之正確性，嗣經警核對其證件始查悉。
二、案經乙○○訴由內政部警政署國道公路警察局第一警察隊報請臺灣板橋地方法院
    檢察署檢察官偵查起訴。
     理  由
一、訊據被告丙○○對於上揭時地酒後駕車之犯罪事實坦承不諱，核與告訴人乙○○
    、證人許清裕、林武雄於警訊指述及證人即查獲警員甲○○證述等情節相符，並
    有國道公路警察局第一警察隊汐止分隊填製之「刑法第一百八十五條之三案件測
    試觀察紀錄表」及酒精測試單各一紙附卷足據。按參諸德國、美國之認定標準，
    對於酒精濃度呼氣已達每公升○‧五五毫克，肇事率為一般正常人之十倍，認為
    已達「不能安全駕駛」之標準；又行為人飲酒後吐氣所含酒精濃度達每公升○‧
    五毫克，即反應較慢，感覺減低，影響駕駛等節，有行政院國軍退除役官兵輔導
    委員會臺北榮民總醫院八十八年八月五日（八八）北總內字第二六八六八號函附
    卷可參。本件被告於飲酒後其吐氣所含酒精濃度已達每公升○‧七毫克，復連續
    撞擊他車肇事，參諸上開說明，顯有不能安全駕駛動力交通工具之情甚明。至被
    告雖矢口否認有撞擊損壞告訴人汽車後保險桿及於酒精測試單上冒名偽簽「林植
    國」署名及按捺指印等犯行，辯稱：伊未撞及告訴人汽車，且該車並無損壞；伊
    不記得有在酒精測試單上偽簽「林植國」署名及按捺指印云云，然查被告故意撞
    擊損壞告訴人汽車後保險桿之情，業據告訴人指訴歷歷，且經檢察官勘驗告訴人
    上開汽車結果，告訴人上開汽車後保險桿確有凹陷、掉漆、刮傷等損壞情狀，有
    檢察官九十一年二月二十六日勘驗筆錄、車損照片在卷可稽，而本件酒精測試單
    上之「林植國」署名、指印，雖經本院就其指印送請內政部警政署刑事警察局鑑
    驗，因該指紋模糊不清、特徵點不足，而無法比對，此有該局九十一年四月二十
    九日刑紋字第○九一○○九六八八○號鑑驗書在卷可參，惟被告於警訊時已坦認
    酒精測試單上「林植國」之簽名係其亂簽等語（見偵查卷七頁），復經證人甲○
    ○於本院審理時結證：「（本件案件是否你查獲？經過情形？）是我查獲。當天
    我在國道一號高速公路二十七點三公里處，一位計程車司機乙○○向我報案說他
    的車子被撞，並且告訴我們被告的車號，後來我們向前要攔停，共攔停五、六次
    ，但被告不理會我們，而且被告行駛中左右偏，途中有擦撞到另一部車輛，我們
    當時有開警報器，但被告仍不理睬，後來在七堵收費站時，我們先攔住被告前方
    的車輛，被告才停下來，我們要求被告下車，但被告不下車還要倒車往後開，我
    告訴被告說要撞到後方車輛，被告才停下，我們才將被告車輛鑰匙拔下，因被告
    不願下車，我們只好把被告拉下來。當時我聞到被告身上有酒味，我們在七堵收
    費站旁的隊部裡面對被告做酒測，當時被告在酒測單上簽別人的名字，後來我們
    在被告車輛上找到被告的證件，被告才承認簽別人的名字，重新簽他自己名字。
    ‧‧‧‧。」等語明確（見本院九十一年五月十三日訊問筆錄），且衡諸當時為
    警攔獲並施作酒測者亦僅有被告一人，此復有警對被告施作酒測過程之錄影帶一
    捲在案可資佐證，是本件酒精測試單上「林植國」之簽名、指印應係被告本人所
    偽簽按捺應屬無訛。是被告上開所辯，應不足採。又被告損壞告訴人汽車後保險
    桿、在警製酒精測試單上偽簽「林植國」之署名按捺指印，已使告訴人財產受有
    損害，並有危及「林植國」受有刑罰及造成警察機關偵查犯罪錯誤之虞，顯足生
    損害於告訴人、「林植國」及警察機關偵查犯罪之正確性。是本件事證明確，被
    告上開酒後不能安全駕駛、毀損及偽造署押等犯行，應均堪認定。
二、核被告丙○○上開所為，係犯刑法第一百八十五條之三之酒後不能安全駕駛罪、
    第三百五十四條之毀損罪、第二百十七條第一項之偽造署押罪。其所犯上開三罪
    ，犯意各別，行為互殊，所犯罪名不同，應予分論併罰。爰審酌被告各罪之犯罪
    動機、目的、手段、酒後不能安全駕駛情節程度、毀損程度、對告訴人、社會公
    共安全、公眾利益所生之危害、犯罪後之態度等一切情狀，各量處如主文所示之
    刑，且分別諭知易科罰金、易服勞役之折算標準，並定其應執行之刑。另被告上
    開於酒精測試單上偽造之「林植國」簽名、指印各一枚等署押，爰依刑法第二百
    十九條規定，不問屬於犯人與否，併予宣告沒收。
據上論斷，應依刑事訴訟法第二百九十九條第一項前段，刑法第一百八十五條之三、
第三百五十四條、第二百十七條第一項、第四十一條第一項前段、第四十二條第二項
、第五十一條第五款、第二百十九條，罰金罰鍰提高標準條例第一條前段、第二條，
判決如主文。
本案經檢察官蘇揚旭到庭執行職務
中      華      民      國    九十一    年      五      月    三十一    日
                                    臺灣板橋地方法院交通法庭
                                        法  官  彭  全  曄
右正本證明與原本無異
如不服本判決應於送達後十日內向本院提出上訴狀
                                        書記官  梁  宜  庭
中      華      民      國    九十一    年      六      月       三     日
附錄本案論罪科刑法條全文：
刑法第一百八十五條之三：
服用毒品、麻醉藥品、酒類或其他相類之物，不能安全駕駛動力交通工具而駕駛者，
處一年以下有期徒刑、拘役或三萬元以下罰金。
刑法第三百五十四條
毀棄、損壞前二條以外之他人之物或致令不堪用，足以生損害於公眾或他人者，處二
年以下有期徒刑、拘役或五百元以下罰金。
刑法第二百十七條
偽造印章、印文或署押，足以生損害於公眾或他人者，處三年以下有期徒刑。
盜用印章、印文或署押，足以生損害於公眾或他人者，亦同。
